【裁判字號】    95,易緝,6
【裁判日期】    950331
【裁判案由】    毒品危害防制條例
【裁判全文】
臺灣基隆地方法院刑事判決               95年度易緝字第6號
公  訴  人  臺灣基隆地方法院檢察署檢察官
被      告  乙○○
上列被告因違反毒品危害防制條例案件，經檢察官提起公訴（94
年度毒偵字第16號）後，被告於準備程序進行中，就被訴事實為
有罪之陳述，經受命法官告知其簡式審判程序之旨，並聽取公訴
人及被告之意見後，本院合議庭裁定由受命法官獨任以簡式審判
程序進行本案之審理，判決如下：
    主  文
乙○○施用第二級毒品，累犯，處有期徒刑柒月。扣案之殘渣袋
只內之第二級毒品安非他命殘渣沒收銷燬之、用以裝置上開毒
品殘渣之包裝袋只及吸食器壹組均沒收。
    事實及理由
一、本件犯罪事實、證據及應適用之法條，除引用附件檢察官起
    訴書之記載外，並補充：
  (一)犯罪事實部分
    被告係於強制戒治執行完畢（執行完畢日期為民國91年8月
    3日），基於施用第二級毒品安非他命之犯意，於93年12月
    15日下午某時，在基隆市○○○街36號3樓，以將安非他命
    置於扣案之吸食器內，再以火烤吸取散發煙霧之方式，施用
    第二級毒品安非他命1次。
  (二)證據部分：
    補引「被告於本院準備程序及審理時之自白」為證據。
  (三)應適用法條部分
    補充「被告持有第二級毒品安非他命係為供施用，其持有之
    低度行為為施用之高度行為所吸收，不另論罪」。
二、刑之酌科：
    爰審酌被告前有多次施用第二級毒品安非他命之前科，竟不
    知戒除毒品惡習而續為施用毒品，惡性非輕，並審酌所犯施
    用毒品之犯罪係戕害自身健康之行為，於他人尚不致造成損
    害，且被告施用之次數僅1 次，暨其犯後坦承犯行之態度等
    一切情狀，量處如主文所示之刑，以示懲儆。另扣案之殘渣
    袋3只內之殘渣，係第二級毒品安非他命之殘渣，業據被告
    供承在卷，為查獲之毒品，應依毒品危害防制條例第18條第
    1 項前段規定沒收銷燬之；用以裝置前述毒品殘渣之包裝袋
    3 只及吸食器1 組，均為被告所有供本案犯罪所用之物，亦
    據被告供述甚詳，爰依刑法第38條第1項第2款規定宣告沒收
    。至扣得之注射針筒1 支，被告否認為其所有，復與本案施
    用第二級毒品無涉，爰不予宣告沒收。
三、應適用法條：刑事訴訟法第273條之1第1項、第284條之1、
    第310條之2、第454條第2項、第299條第1項前段，毒品危害
    防制條例第10條第2項、第23條第2項、第18條第1 項前段，
    刑法第11條前段、第47條、第38條第1項第2款，判決如主文
    。
四、對於本件判決如有不服，應於收受送達之翌日起10日內，向
    本院提出上訴書狀，上訴於臺灣高等法院。
本案經檢察官甲○○到庭執行職務
中    華    民    國    95    年    3     月    31    日
                  刑事第四庭法  官  王美婷
以上正本證明與原本無異。
對於本件判決如有不服，應於收受送達後10日內，向本院提出上
訴書狀，上訴於臺灣高等法院，並按他造當事人之人數附具繕本
。
中    華    民    國    95    年    3     月    31    日
                            書記官  劉珍珍
附錄本案論罪科刑法條：
毒品危害防制條例第10條第2項
施用第二級毒品者，處三年以下有期徒刑。
附件：
臺灣基隆地方法院檢察署檢察官起訴書
                                    94年度毒偵字第16 號
    被      告  乙○○  男  49歲（民國○○年○月○○日生）
                        住臺北縣瑞芳鎮○○路○段62巷46號
                        居基隆市信義區○○○街36號3樓
                        國民身分證統一編號：Ｚ000000000號
上列被告因違反毒品危害防制條例案件，業經偵查終結，認應提
起公訴，茲敘述犯罪事實、證據並所犯法條如下：
              犯罪事實
一、乙○○前因分別施用第2級毒品安非他命案件，先後2次經
    觀察、勒戒後，均認無繼續施用毒品之傾向，由臺北地方法
    院檢察署檢察官及士林地方法院檢察署檢察官分別於民國87
    年6月26日及88年7月19日，以87年度偵字第11591號及88
    年度偵緝字第408號處分書為不起訴處分確定，復因施用第
    2級毒品安非他命案件，經本署檢察官聲請簡易判決處刑，
    並送強制戒治後，經基隆地方法院於89年6 月13日，以89
    年度瑞簡字第18號判決判處有期徒刑5月確定，又因施用第
    2級毒品安非他命案件，經本署檢察官聲請簡易判決處刑，
    並送強制戒治後，經臺灣高等法院於90年7 月10日，以90
    年上易字第58號判決判處有期徒刑7月確定，並於92年7 月
    26日執行完畢，猶不知悔改，竟基於施用第2級毒品安非他
    命之犯意，於93年12月16日21時30分許起，回溯96小時內某
    時，在不詳地點，施用第2級毒品安非他命，嗣經警於同日
    19時30分許持搜索票，在基隆市信義區○○○街36號3樓
    住處搜索，並扣得其所有之吸食器1組、注射針筒1支及殘
    渣袋3 只等物，始知上情。
二、案經基隆市警察局第三分局報告偵辦。
              證據並所犯法條
一、訊據被告乙○○雖否認有何右揭施用第2級毒品安非他命之
    犯行，惟按個人口服投與甲基安非他命後，其尿液中能否驗
    出甲基安非他命陽性反應，與其投與方式、投與量、採尿時
    間、個人體質及檢測儀器之精密度之精密度等有關，一般而
    言，約百分之七十於口服投與後24小時自尿液中排出，約百
    分之九十於96小時小時內自尿中排出，從而吸食時間距採集
    尿液時間，最長可能不會超過4日。經查，被告於93年12 月
    16日21時30分許，在基隆市警察局第二分局東光派出所採
    集尿液經送驗，發覺送驗尿液呈現甲基安非他命類陽性反應
    ，此有基隆市衛生局出具之檢驗成績書1紙附卷可稽，堪信
    被告於右揭時間施用第2級毒品，被告所辯顯不足採信。此
    外，尚有不起訴處分書2份、簡易判決處刑書2份、刑案資
    料查註紀錄表1份及扣案之吸食器1組、注射針筒1支及殘
    渣袋3 只在卷可參，被告犯嫌堪予認定。
二、核被告乙○○所為，係犯毒品危害防制條例第10條第2項之
    施用第2級毒品罪嫌。又被告於有期徒刑之執行完畢後，5
    年內再犯有期徒刑以上之罪，為累犯，請依刑法第47條規定
    ，請加重其刑。扣案之施用毒品器具請依法宣告沒收。
三、依刑事訴訟法第251條第1項提起公訴。
      此  致
  臺灣基隆地方法院
中    華    民    國    94    年    1    月    11    日
                                檢察官  陳  慧  玲
右正本證明與原本無異
中    華    民    國    94    年    1    月    13    日
                                書記官  林  宜  佳


司法院資訊處製作；財團法人民間司法改革基金會備份。
